# 净资产收益率的分母是否应该包含当年净利润??

提问人：bleblemig 时间：2020-10-18 06:53:00
大家好， 请教一下净资产收益了的核算口径：
各种净资产收益率（全面摊薄、平均、加权平均），在核算的时候，都涉及到的分母“净资产”，在核算时，该不该包含当年实际产生的净利润？
比如：全面摊薄净资产=当年利润/当年年底含已实现净利润的净资产？ 或者=当年利润/当年年底扣除净利润前的净资产？ 该是哪个口径？
谢谢！

回答人：chenyiwei
净资产包含当年度实现的净利润在内。但在计算加权平均净资产时，当年度的净利润按照“/2”的方式纳入加权计算，即假设这些净利润是在全年均匀实现的。